臺灣高等法院臺中分院刑事判決　　　　94年度上訴字第1724號
上　訴　人
即　被　告　甲○○
　　　　　　　　　　號
上列上訴人因毒品危害防制條例案件，不服臺灣彰化地方法院94
年度訴字第759號中華民國94年6月29日第一審判決（起訴案號：
臺灣彰化地方法院檢察署94年度毒偵字第1053號；移送併辦案號
：同署94年度毒偵字第2464號），提起上訴，及移送併案審理（
臺灣彰化地方法院檢察署94年度毒偵字第5303號、5778號），暨
依職權向台灣彰化地方法院調取該院94年度訴字第1769號案件（
起訴案號：臺灣彰化地方法院檢察署94年度毒偵字第4397號）併
案審理，本院判決如下：
    主 　 文
原判決撤銷。
甲○○連續施用第一級毒品，累犯，處有期徒刑壹年拾月。扣案
之海洛因壹包（驗餘淨重零點零玖公克）、海洛因參包（驗餘淨
重零點貳陸公克）、海洛因殘渣袋伍個，均沒收銷燬之；已使用
過注射針筒參支、已使用過塑膠鏟管壹支、尚未使用之注射針筒
壹支，均沒收。
    事 　 實
一、甲○○曾於民國89年間，因違反懲治盜匪條例案件，經原審
    法院判處有期徒刑5月確定，於91年2月18日執行完畢；又其
    曾於90年間因施用毒品案件，經原審法院裁定送觀察、勒戒
    後，因認有繼續施用毒品傾向，經原審法院裁定令入戒治處
    所施以強制戒治1年，於91年12月1日強制戒治期滿，而於同
    月2 日出監，並由台灣彰化地方法院檢察署檢察官為不起訴
    處分確定。又於92年間，因施用第一級毒品案件，經原審法
    院以92年度訴字第324號判決判處有期徒刑1年確定，已於93
    年12月27日縮刑期滿執行完畢。
二、詎甲○○仍不思戒除毒癮，於前開強制戒治處分執行完畢釋
    放後，五年內再基於施用第一級毒品海洛因之概括犯意，自
    94年2月8日起，至94年10月11日止（不含下述被查獲至釋放
    前之時間），在彰化縣員林鎮出水巷21之13號之住處等處，
    以將海洛因加水溶解後置於注射針筒內，而持之作靜脈注射
    之方式，連續施用第一級毒品海洛因多次，平均每日施用一
    次。嗣先後於：(1)94年2月18日下午5時30分許，在彰化縣員
    林鎮○○路與永昌街口為警查獲，並扣得其所有之海洛因一
    包（驗餘淨重0.09公克），經警報請偵查由檢察官訊問完畢
    後諭知交保，因未能具保，改諭知限制住居，而於同日23時
    35 分釋放；(2)次於94年5月11日下午9時25 分許，在彰化縣
    員林鎮○○街50之3 號前為警查獲，並扣得其所有之海洛因
    三包（驗餘淨重0.26公克），經警報請偵查由檢察官訊問完
    畢後，諭知交保，而於同月12日15時25分釋放；(3)又於94年
    7月28日下午5時35分許，在彰化縣員林鎮出水里出水巷11之
    1 號前，經警發現形跡可疑而予盤查，甲○○供承施用海洛
    因，並同意警方採尿送驗，結果呈嗎啡及甲基安非他命陽性
    反應（甲○○施用甲基安非他命部分由檢察官起訴，另由原
    審法院以94年度訴字第1769號案審理）；(4)再於94年10 月9
    日14時15分許，在彰化縣員林鎮出水巷21之13號住處為警查
    獲，扣得甲○○所有供施用海洛因之已使用過注射針筒三支
    、已使用過塑膠鏟管一支（鏟海洛因加水溶解用）、海洛因
    殘渣袋五個等物，經警報請偵查由檢察官訊問完畢後，於同
    日下午9時5分諭知請回；(5)復於 94年10月13日下午2時45分
    許，在彰化縣員林鎮○○路與山腳路路口，為警查獲，扣得
    其所有供施打海洛因預備用之尚未使用之注射針筒一支，並
    經採尿送驗結果呈嗎啡陽性反應。
三、案經彰化縣警察局員林分局報請台灣彰化地方法院檢察署檢
    察官偵查起訴，及由上開警察分局先後報請同署檢察官偵查
    後分別移送原審及本院併案審理，暨本院知悉上開二之(3)所
    查獲之施用第一級毒品案件（不含施用第二級毒品部分）經
    檢察官向原審法院重複提起公訴（原審法院94年度訴字第17
    69號案）後，向該院影印卷證資料一併審理。
    理　  由
一、按除被告所犯為死刑、無期徒刑、最輕本刑為三年以上有期
    徒刑之罪或高等法院管轄第一審案件者外，於刑事訴訟法第
    二百七十三條第一項程序進行中，被告先就被訴事實為有罪
    之陳述時，審判長得告知被告簡式審判程序之旨，並聽取當
    事人、代理人、辯護人及輔佐人之意見後，裁定進行簡式審
    判程序；除簡式審判程序及簡易程序案件外，第一審應行合
    議審判，刑事訴訟法第二百七十三條之一第一項、第二百八
    十四條之一分別定有明文。本件被告所涉係死刑、無期徒刑
    、最輕本刑為三年以上有期徒刑之罪或高等法院管轄第一審
    案件以外之罪，並於原審行準備程序時就被訴事實為有罪之
    陳述，原審合議庭依前揭規定，經評議結果，裁定改由受命
    法官獨任行簡式審判程序，先予敘明。
二、訊據上訴人即被告對於上開連續施用海洛因並被查獲之事實
    ，坦認不諱，並有多次採尿送驗呈嗎啡陽性反應之詮昕科技
    股份有限公司濫用藥物尿液檢驗報告（報告日期：94/04/12
    、報告編號：第00000000號 ）、彰化縣衛生局94年5月23日
    煙毒尿液檢驗成績書、彰化縣衛生局94年8月15 日煙毒尿液
    檢驗成績書影本、彰化縣衛生局94年10月17日煙毒尿液檢驗
    成績書、彰化縣衛生局94年10月31日煙毒尿液檢驗成績書各
    一份在卷可稽（見毒偵字第1053號卷第28頁、毒偵字第2464
    號卷第53頁、 毒偵字第4397號影卷第13頁、本院卷第48頁、
    毒偵字第5778號卷第16頁）；並有先後為警查扣之海洛因一
    包（驗餘淨重0.09公克）、海洛因三包（驗餘淨重0.26公克
    ）、已使用過注射針筒三支、已使用過塑膠鏟管一支、海洛
    因殘渣袋五個、尚未使用之注射針筒一支等物扣押可佐。而
    上開查扣之白粉一包（驗餘淨重0.09公克）、三包（驗餘淨
    重0.26公克），經送鑑定結果均含海洛因成分，此亦有法務
    部調查局鑑定通知書各一份在卷可憑（見毒偵字第1053號卷
    第30 頁、本院卷第22頁 ），是被告自白核與事實相符，而
    堪予憑採。次查，被告曾於90年間因施用毒品案件，經原審
    法院裁定送觀察、勒戒後，因認有繼續施用毒品傾向，經原
    審法院裁定令入戒治處所施以強制戒治1年，於91年12月1日
    強制戒治期滿，而於同月2 日出監，並由台灣彰化地方法院
    檢察署檢察官為不起訴處分確定之事實，有刑案資料查註紀
    錄表及臺灣高等法院被告前案紀錄表在卷可稽，足認被告係
    於強制戒治執行完畢釋放後五年內再犯本件施用毒品之罪。
    本件事證明確，被告之犯行洵堪認定，自應依法論科。
三、查海洛因係屬毒品危害防制條例第二條第二項第一款所稱之
    第一級毒品。核被告所為，係犯毒品危害防制條例第十條第
    一項之施用第一級毒品罪。其因施用而持有第一級毒品之低
    度行為應為施用第一級毒品之高度行為所吸收，不另論罪。
    又被告先後多次施用第一級毒品之犯行，係基於概括犯意，
    反覆為之，而犯相同罪名之罪，為連續犯，應以一罪論，並
    加重其刑。再被告於89年間，因違反懲治盜匪條例案件，經
    原審法院判處有期徒刑5月確定，於91年2月18日執行完畢；
    又於92年間，因施用第一級毒品案件，經原審法院以92年度
    訴字第324號判決判處有期徒刑1年確定，於93年12月27日縮
    刑期滿執行完畢之事實，有刑案資料查註紀錄表及臺灣高等
    法院被告前案紀錄表附卷足按，其於刑之執行完畢後五年以
    內再犯本案有期徒刑以上之刑之罪，為累犯，應依刑法第四
    十七條之規定，遞加重其刑。被告施用海洛因犯行，除已起
    訴之94年2月8日某時起至同年2月17日上午8時許止之施用海
    洛因犯行外，其餘犯行雖未據檢察官提起公訴，惟該部分與
    已起訴之部分犯行間，有連續犯之裁判上一罪關係，為起訴
    效力之所及，且經檢察官移送併辦，本院自得併予審理。
四、原審認被告犯罪事證明確，予以論罪科刑，固非無見，惟原
    判決就第一、二次查獲之海洛因一包、三包，均未依照法務
    部調查局鑑定通知書所載，標示詳細淨重，自未臻精確，已
    有未洽；又對於被告於前揭事實二之(2)第二次被查獲之後仍
    有連續施用海洛因之犯行，未及併予審理，亦有未合。被告
    上訴意旨以其尚有多件施用海洛因案件，原審未及併案審理
    ，指摘原判決不當，為有理由，至其認原判決量刑過重，請
    求輕判，則無可取。惟原判決既有上述可議之處，即屬無可
    維持，自應由本院將原判決撤銷改判。爰審酌被告素行不良
    ，前因施用毒品犯行，經強制戒治後猶故態復萌，再施用毒
    品不輟，無視於毒品對於自身健康之戕害及國家對於杜絕毒
    品犯罪之禁令，惡性非輕，然被告犯後坦承犯行，態度尚稱
    良好等一切情狀，量處如主文第二項所示之刑。扣押之海洛
    因一包（驗餘淨重0.09公克）、海洛因三包（驗餘淨重0.26
    公克），及因袋子有海洛因殘渣黏附，不易分離，應全部視
    為毒品海洛因之海洛因殘渣袋五個，均應依毒品危害防制條
    例第十八條第一項前段之規定，宣告沒收銷燬之。另已使用
    過注射針筒三支、已使用過塑膠鏟管一支、尚未使用之注射
    針筒一支等物，前二者為供被告施用海洛因所用，最後者尚
    未經拆封使用，係供被告施用海洛因預備之物，且均為被告
    所有之物，業據被告供承在卷，爰依刑法第三十八條第一項
    第二款規定宣告沒收。至台灣彰化地方法院檢察署94年度毒
    偵字第5778號案件部分移送併辦意旨，略認被告尚於九十四
    年一月初起至同年二月七日（即前開認定開始施用前一日）
    止，尚有多次施用海洛因行為，認被告此部分亦涉有施用第
    一級毒品之罪嫌。查，被告固坦認自九十四年一初間起施用
    海洛因，惟無其他證據為佐，自不能僅憑被告自白遽認被告
    在此期間亦有施用第一級毒品之行為，此部分本院自屬無從
    併案審理，應由檢察官另行為適法之處理，附予敘明
據上論結，應依刑事訴訟法第三百六十九條第一項前段、第三百
六十四條、第二百九十九條第一項前段，毒品危害防制條例第十
條第一項、第十八條第一項前段，刑法第十一條、第五十六條、
第四十七條、第三十八條第一項第二款，判決如主文。
本案經檢察官乙○○到庭執行職務。
中　　華　　民　　國　　94　　年　　12　　月　　8 　　日
              刑事第四庭  審判長法　官　洪　耀　宗
                                法　官　劉　登　俊
                                法　官　江　德　千
上列正本證明與原本無異。
如不服本判決應於收受送達後十日內向本院提出上訴書狀，其未
敘述上訴之理由者並得於提起上訴後十日內向本院補提理由書（
均須按他造當事人之人數附繕本）。
                                書記官　吳　麗　琴
中　　華　　民　　國　　94　　年　　12　　月　　9 　　日
【附錄論罪科刑法條】
毒品危害防制條例第十條第一項：
施用第一級毒品者，處六月以上五年以下有期徒刑。      　Ｉ
